zh-TW: 虹彩光澤程度: 高虹彩; 低虹彩/霧面; 中等虹彩; 變化 (綜合); 其他
da: Iriseringniveau: Høj irisering; Lav/mat; Medium irisering; Varierer (sortiment); Andet
vi: Mức độ óng ánh: Độ óng ánh cao; Thấp/Mờ; Độ óng ánh trung bình; Khác nhau (hỗn hợp); Khác
sk-SK: Úroveň dúhového lesku: Vysoká iridescencia; Nízka/matná; Stredná iridescencia; Líši sa (sortiment); Iné
nb: Iridescensnivå: Høy irisering; Lav/matt; Medium irisering; Varierer (utvalg); Annet
es: Nivel de iridiscencia: Alta iridiscencia; Baja/mate; Iridiscencia media; Varía (surtido); Otro
el: Επίπεδο ιριδισμού: Υψηλός ιριδισμός; Χαμηλός/Ματ; Μεσαίος ιριδισμός; Ποικίλλει (ποικιλία); Άλλο
ru: Уровень иризации: Сильный перелив; Слабый перелив / матовый; Средний перелив; Варьируется (в ассортименте); Другое
de: Grad der Irisierung: Stark irisierend; Gering/Matt; Mittel irisierend; Variiert (Sortiment); Sonstige
en: Iridescence level: High iridescence; Low/Matte; Medium iridescence; Varies (assortment); Other
cs: Úroveň iridescence: Vysoká iridescence; Nízká/matná; Střední iridescence; Různá (sortiment); Jiné
sl-SI: Stopnja iridescence: Močna iridescenca; Nizka/mat; Srednja iridescenca; Različno (izbor); Drugo
fi: Valon hajottamisen taso: Voimakas helmiäishohto; Matala helmiäishohto / matta; Kohtalainen helmiäishohto; Vaihtelee (lajitelma); Muu
ja: 虹色レベル: 高い光沢; 低い/マット; 中程度の光沢; 異なる（詰め合わせ）; その他
hr-HR: Razina iridescencije: Jaka iridescencija; Niska / mat; Srednja iridescencija; Razlikuje se (asortiman); Ostalo
pt-PT: Nível de iridescência: Alta iridescência; Baixa/Mate; Média iridescência; Variável (sortido); Outro
ro-RO: Nivelul de iridescență: Iridiscență ridicată; Scăzută/Mată; Iridiscență medie; Variază (asortiment); Altele
nl: Iridescentie niveau: Sterk iriserend; Laag/mat; Gemiddeld iriserend; Varieert (assortiment); Overig
sv: Iridescensnivå: Hög irisering; Låg/matt; Medelhög irisering; Varierar (sortiment); Annat
th: ระดับความระยิบระยับ: เหลือบแสงสูง; ต่ำ/ด้าน; เหลือบแสงปานกลาง; หลากหลาย (คละแบบ); อื่นๆ
fr: Degré d’iridescence: Forte iridescence; Faible/mat; Iridescence moyenne; Variable (assortiment); Autre
tr: Işığa göre renk değiştirme (İridesans) seviyesi: Yüksek yanardönerlik; Düşük/mat; Orta yanardönerlik; Değişken (çeşitli); Diğer
zh-CN: 虹彩效果等级: 高虹彩; 低虹彩/哑光; 中虹彩; 不定（混合装）; 其他
bg-BG: Ниво на иризация: Силна иридисценция; Слаба/матова; Средна иридисценция; Варираща (асортимент); Друго
pl: Poziom opalizacji: Wysoka irydescencja; Niska/matowa; Średnia irydescencja; Zmienna (w asortymencie); Inna
lt-LT: Vaivorykštinio blizgesio lygis: Didelis vaivorykštinis švytėjimas; Mažas / matinis; Vidutinis vaivorykštinis švytėjimas; Įvairus (asortimentas); Kita
ko: 무지갯빛 수준: 강한 무지갯빛; 낮음/무광; 중간 무지갯빛; 다양함(어소트먼트); 기타
it: Livello di iridescenza: Alta iridescenza; Bassa/opaca; Media iridescenza; Variabile (assortimento); Altro
pt-BR: Nível de iridescência: Alta iridescência; Baixa/Fosca; Média iridescência; Varia (mistura); Outra
hu: Irizálás szintje: Erősen irizáló; Enyhén irizáló/matt; Közepesen irizáló; Változó (válogatás); Egyéb